【裁判字號】    98,訴,330
【裁判日期】    980813
【裁判案由】    毒品危害防制條例
【裁判全文】
臺灣臺中地方法院刑事判決  98年度訴字第330號
公  訴  人  臺灣臺中地方法院檢察署檢察官
被      告  丁○○
                    （另案在臺灣臺中監獄臺中分監執行）
指定辯護人  本院公設辯護人  庚○○
上列被告因違反毒品危害防制條例案件，經檢察官提起公訴 (97
年度偵字第27187 號、第27188號），本院判決如下：
    主    文
丁○○犯如附表所示之販賣第一級毒品罪，共柒罪，各處如附表
「主文（含主刑及從刑）」欄所示之刑。應執行有期徒刑拾陸年
陸月；扣案之SONY牌行動電話壹支 (含門號0000000000號SIM 卡
壹張）及未扣案之販賣第一級毒品所得新臺幣柒仟元均沒收之，
販賣第一級毒品所得新臺幣柒仟元如全部或一部不能沒收時，以
其財產抵償之。
    犯 罪 事 實
一、丁○○（綽號「阿弟仔」）明知海洛因係毒品危害防制條例
    第2 條第2 項第1 款所管制之第一級毒品，非經許可，不得
    販賣，竟意圖營利，基於販賣海洛因之犯意，於附表所示時
    間、地點，以其所有之SONY牌行動電話（內裝門號00000000
    00號SIM 卡1 張），與甲○○、丙○○及己○○等3 人聯絡
    ，並先後販賣海洛因毒品予甲○○、丙○○、己○○（詳如
    附表所載）。而丁○○為交付如附表所示之第一級毒品海洛
    因，每次均係向姓名年籍不詳之成年毒品上手購買第一級毒
    品海洛因，該上手除交付當次之第一級毒品海洛因數量予丁○○，每次會另外給丁○○新臺幣（下同）2 、300 元，丁○○即藉此牟利。嗣於民國97年11月18日16時許，經警在臺
    中市○○路○ 段999 之9 號前，拘獲丁○○，經丁○○主動
    帶警前往其位在臺中市○○區○○路892 巷2 號7 樓之16住
    處，扣得丁○○所有供其於附表所示時、地販賣第一級毒品
    海洛因時聯絡使用之SONY牌行動電話1 支（含門號00000000
    00號SIM 卡1 張）。
二、案經臺灣臺中地方法院檢察署檢察官指揮臺中縣警察局查獲
    並移送偵查起訴。
    理    由
一、證據能力之說明：
    按被告以外之人於審判外之陳述，雖不符刑事訴訟法第159
    條之1 至第159 條之4 之規定，而經當事人於審判程序同意
    作為證據，法院審酌該言詞陳述或書面陳述作成時之情況，
    認為適當者，亦得為證據。當事人、代理人或辯護人於法院
    調查證據時，知有第159 條第1 項不得為證據之情形，而未
    於言詞辯論終結前聲明異議者，視為有前項之同意。刑事訴
    訟法第159 條之5 定有明文。查被告丁○○之指定辯護人即
    本院公設辯護人庚○○於本院準備程序時，對於本案偵查卷
    內之人證、書證，均不爭執證據能力，被告亦未為相反之意
    見，且迄至本案言詞辯論終結前，被告及指定辯護人對於卷
    內之人證、書證，均未聲明異議，有本院準備程序筆錄及審
    判筆錄在卷可考。經本院審酌卷內各該人員陳述時之情狀，
    均查無被違法取供或非出於自由意志之情形，相關書證亦查
    無違法取證或造假虛捏之情事，以之作為本案之證據，皆屬
    適當，依前揭規定，本判決以下所引用之卷內人證、書證均
    得為本案之證據，合先敘明。
二、上揭犯罪事實，業據被告於警詢及97年11月19日偵訊時坦承
    不諱，復於98年7 月29日本院審理時坦認全部犯行，且：
（一）被告關於附表編號1 之自白，復經證人丙○○於警詢（臺
      中縣警察局刑事警察大隊中縣警刑大偵一字第0970017296
      號刑案偵查卷第32至37頁）、偵查中（97年度偵字第2718
      8 號偵查卷第24至26頁）及本院審理時（本院卷第79頁背
      面至第84頁）就與附表編號1 所載事實相符部分結證綦詳
      ；而證人丙○○證稱：其於97年10、11月間確有施用第一
      級毒品海洛因等語，又有本院98年度簡字第170 號刑事簡
      易判決存卷可佐（本院卷第72頁）。
（二）而被告對於附表編號2 之自白，則經證人己○○於警詢（
      同前警卷第40至45頁）、偵查中（97年度偵字第27188 號
      偵查卷第20至22頁）及本院審理時（本院卷第84頁至第88
      頁背面）就與附表編號2 所載事實相符部分結證明確；且
      證人己○○證稱：其於97年10、11月間確有施用第一級毒
      品海洛因等語，則有臺灣臺中地方法院檢察署檢察官98年
      度毒偵字第204 號緩起訴處分書在卷足憑（本院卷第67至
      68頁）。
（三）另被告關於附表編號3 之自白，復經證人甲○○於警詢（
      同前警卷第24至29頁）、偵查中（97年度偵字第27188 號
      偵查卷第35至37頁）及本院審理時（本院卷第76至79頁）
      就與附表編號3 所載犯罪事實相符部分結證詳確；且證人
      甲○○證稱：其於97年10、11月間確有施用第一級毒品海
      洛因等語，又有本院97年度毒聲字第1185號刑事裁定附卷
      可稽（本院卷第36頁）。
（四）又被告與證人丙○○、己○○、甲○○間，確有以附表所
      示行動電話相互聯絡買賣第一級毒品海洛因事宜，則有被
      告所使用之門號0000000000號之通聯譯文、通聯調閱查詢
      單（均附於97年度警聲搜字第5101號、第5123號偵查卷）
      在卷可佐。另被告為警查獲及起獲被告所有之扣案行動電
      話之經過，又經被告之女友即證人戊○○於警詢時證述無
      訛（前開警卷第48至50頁），並有臺中縣警察局搜索扣押
      筆錄暨扣押物品目錄表、照片附卷可稽及扣案之SONY牌行
      動電話1 支（含門號0000000000號SIM 卡1 張）可資佐憑
      。
（五）再者，我國查緝毒品海洛因之施用或販賣，一向執法甚嚴
      ，對於販賣海洛因者尤科以死刑或無期徒刑之重度刑責，
      又販賣海洛因既係違法行為，當非可公然為之，亦無公定
      價格，且容易分裝並增減份量，而每次買賣之價量，可能
      隨時依雙方關係深淺、資力、需求量及對行情之認知、來
      源是否充裕、查緝是否嚴謹、購買者被查獲時供述購買對
      象之可能風險之評估等情形，而異其標準，非可一概而論
      ；販賣之利得，除被告坦承犯行或價量俱臻明確外，委難
      察得實情，販賣之人從價差或量差中牟利之方式雖異，其
      意圖營利之販賣行為則同一。兼以海洛因量微價高，販賣
      者率有暴利可圖，茍非意圖販賣營利，一般人焉有可能甘
      冒重度刑責而販賣海洛因。而依前述，證人丙○○、己○○、甲○○每次均以1 包1000元之價格購得第一級毒品海
      洛因，依渠等購得之數量，核與一般零買少量海洛因之市
      場上交易價格尚屬相當，被告復自承每次向其毒品上手購
      買第一級毒品海洛因時，其上手會另外給被告2 、300 元
      ，堪認被告於如附表所示時、地販賣第一級毒品海洛因予
      證人丙○○、己○○、甲○○時，主觀上均具有營利之意
      圖至明。
（六）綜上，足徵被告於97年11月19日偵訊時之自白及於98年7
      月29日審理時所為全部認罪之陳述，確與事實相符，堪予
      採信。從而，本件事證明確，被告確有於附表所示時、地
      ，先後販賣第一級毒品海洛因予證人丙○○、己○○、甲○○之犯行，洵堪認定。
三、新舊法比較之說明：
    按被告行為後，毒品危害防制條例第4 條雖於98年5 月20日
    修正公布，修正後該條例第4 條第1 項規定：「製造、運輸
    、販賣第一級毒品者，處死刑或無期徒刑；處無期徒刑者，
    得併科新臺幣二千萬元以下罰金。」與修正前該條項則規定
    ：「製造、運輸、販賣第一級毒品者，處死刑或無期徒刑；
    處無期徒刑者，得併科新臺幣一千萬元以下罰金。」不同，
    且新法並未較有利於被告，但因前開修正自公布後6 個月（
    98年11月20日）施行（參中華民國98年6 月8 日法務部法檢
    字第0980802279號函說明、臺灣高等法院因應新修正毒品危
    害防制條例施行法律問題研討會98年6 月18日之研討結果）
    ，本院自應依現行毒品危害防制條例第4 條第1 項規定論處
    ，而無新舊法比較之問題，先予明。
四、核被告就於附表所示時、地各次販賣第一級毒品海洛因之行
    為，均係犯現行毒品危害防制條例第4 條第1 項之販賣第一
    級毒品罪。又：
（一）被告7 次販賣第一級毒品海洛因犯行，犯意各別，應分論
      併罰。
（二）被告於附表所示時、地販賣第一級毒品海洛因予證人丙○○、己○○、甲○○，固戕害渠等之身心，但證人丙○○
      、己○○、甲○○均係成年人，無證據顯示渠等心智低下
      或缺乏辨別事理能力，渠等均係依憑個人意志來向被告購
      買第一級毒品海洛因施用，被告並非居於主動兜售或推銷
      之地位，被告每次販賣第一級毒品海洛因予證人丙○○、
      己○○、甲○○，均是第一級毒品海洛因1 小包，價款1
      千元，每次被告可自其毒品上手獲取2 、300 元之利得，
      可知被告每次販賣之數量、價款及每次獲取之利得均不多
      ，各次販賣第一級毒品之犯罪情節及致生之損害均非嚴重
      ，惡性亦顯較大量買進第一級毒品海洛因原料再分銷之上
      手毒梟輕微，本院綜合各情，認就被告如附表所示各次犯
      行，縱均量處最低法定刑即無期徒刑，猶嫌過重，所犯又
      非全然無可憫恕，則本件法重情輕之失衡情狀，在客觀上
      實足以引起一般人之同情，爰均依刑法第59條規定，減輕
      其刑。
（三）被告雖另供稱：其販賣第一級毒品海洛因之毒品上手係證
      人辛○○，願意指認並協助警方追查，且伊於97年11月18
      日為警查獲時，主動帶警在伊位在臺中市○○區○○路89
      2 巷2 號7 樓之16住處內所起獲之扣案第一級毒品海洛因
      15.38 公克、1.4 公克、電子磅秤1 個、研磨機1 台、夾
      鍊袋1 包，均是證人辛○○所寄放的，並非伊所有等語，
      並以卷附門號0000000000號通聯譯文中，其與證人辛○○
      所使用之門號0000000000號之通聯內容欲佐其說，請求依
      現行毒品危害防制條例第17條第1 項之規定，減輕其刑。
      然按現行毒品危害防制條例第17條固規定：「犯施用第一
      級、第二級毒品罪，供出毒品來源，因而破獲者，得減輕
      其刑。」。惟為發見真實，防範施用毒品者作利己損人之
      不實陳述，用邀減刑寬典，或因不具切身利害關係，所為
      陳述可能有欠嚴謹或任意誇大其詞，施用毒品者或購買毒
      品者有關毒品來源之供述，應有相當補強證據足以擔保其
      陳述之真實性，始得作為判斷之依據。故事實審法院對被
      告或共犯之自白，或施用毒品者、購買毒品者有關毒品來
      源之陳述，應再調查其他補強證據，相互參酌，必達於通
      常一般之人均不致有所懷疑，而得確信自白或陳述為真實
      者，方得為有罪之認定（最高法院98年度台上字第3637號
      裁判可資參照）。在本案中：
  １、證人辛○○到庭結證時，完全否認有提供或販賣第一級毒
      品海洛因予被告，及有寄放扣案之第一級毒品海洛因15.3
      8 公克、1.4 公克、電子磅秤1 個、研磨機1 台、夾鍊袋
      1 包等物在被告處（本院卷第203 頁背面至第206 頁）等
      事實。
  ２、另經本院細繹被告與證人辛○○間之通聯譯文（本院卷第
      219 至230 頁），被告就兩人間通話譯文雖供稱：「．．
      ．扣案的海洛因、電子磅秤、研磨機、夾鍊袋都是辛○○
      的，可以從十一月十七日的監聽譯文看出是辛○○寄放在
      我這裡，在寄放之前辛○○有打電話給我。從我被監聽的
      九十七年十一月十七日監聽譯文（附於本院卷）可看出，
      A 是我，B 是辛○○，他問我說『你有沒有在我們這邊』
      的意思是問我有沒有在神岡，我說『沒有』，他說『回來
      時候打一下』，意思是我回來神岡時打電話給他，後來我
      回到神岡沒有打給他，我直接到辛○○家找他，他就把上
      開扣案物及一另外一小包未扣案的海洛因交給我，說他明
      天有事要外出，先寄放在我這邊，其中未扣案的一小包，
      請我轉交給他朋友。再下一通電話我打給辛○○，他叫我
      拿一小包海洛因去神林路綠點公司對面的一間廟給他朋友
      。通話內容為『A ：老闆現在我在路上，你叫他去廟啦』
      ，意思就是我請辛○○打電話給他朋友要去那個廟，因為
      我已經要過去了。再下一通，我說怎麼沒看到人，之後辛○○的朋友就出現，我就將該包海洛因交給那位朋友，那
      個朋友是住在附近的，我不認識，我並沒有向他朋友收錢
      ，當初是辛○○說我住那附近，叫我順道幫他送過去。」
      、「．．．我九十七年十一月十日中午十二點三十二分還
      有與辛○○通話．．．從本院卷附的通聯譯文可以看出，
      他問我說：『你車禍那工作都不用作了嗎？』，意思就是
      我那陣子車禍，手斷掉無法工作，所以他問我要不要幫他
      送毒品。後來我跟他說，先跟他『拿半個』，意思是先拿
      一千元的海洛因，這就是我當天下午三點拿去賣給甲○○
      的一千元海洛因。九十七年十一月十五日二十一時五十八
      分這一通．．．不是我與辛○○的對話，是我與押走我的
      人的對話．．．我說『我只是幫他跑的』，那個他就是指
      辛○○，辛○○是我的藥頭。九十七年十一月十六日凌晨
      零時五十五分那一通，當時我被押走，會害怕，什麼事情
      都跟歹徒講，本來我打電話向辛○○拿贖款，後來換成歹
      徒跟辛○○通話，歹徒說要辛○○付贖金，誰叫辛○○是
      我的老闆，辛○○就撇清說他不是我的老闆，跟我只是朋
      友而已。」等語（參本院卷第252 頁背面至第253 頁背面
      ），所陳固非全然無據，但因被告與證人辛○○間之上開
      對話內容，並未提及扣案之第一級毒品海洛因15.38 公克
      、1.4 公克、電子磅秤1 個、研磨機1 台、夾鍊袋1 包等
      物，通話內容關於「你叫他去廟啦」、「拿半個」、「我
      只是幫他跑的」等語，詞句籠統，可演繹或解釋之空間太
      大，依對話前後文句推演之結果，亦不限於被告前開供述
      之情形，尤以被告於警詢及97年11月19日偵訊時均自承扣
      案之第一級毒品海洛因15.38 公克、1.4 公克、電子磅秤
      1 個、研磨機1 台、夾鍊袋1 包等物，均是其所有並供其
      販賣第一級毒品海洛因所用之物，並無隻字片語提及係受
      託寄放之情節，是以被告與證人辛○○間之上開通聯內容
      是否確如被告嗣後於本院審理時翻異之前詞，即仍有疑。
  ３、被告雖另聲請傳喚證人甲○○欲佐其說，但證人甲○○到
      庭結證稱：「（問：被告拿海洛因給你的情形，你有見過
      其他人陪被告一起來過嗎？）沒有。」、「（問：剛才坐
      在你隔壁的辛○○你是否認識？）不認識。（問：有見過
      面嗎？）無。」、「（問：被告說他拿海洛因給你時，辛○○有一起同行，有何意見？）沒有印象。」等語（本院
      卷第203 頁），顯然無法佐證被告此部分之供述。
  ４、被告另聲請調閱其於97年11月16日為警查獲後，在臺中縣
      警察局刑警大隊拘留室之監視錄影帶，欲證明警員呂建威
      為使被告不供出證人辛○○是其毒品上手，曾交付寫有00
      00000000號之紙條，要被告於警詢時供稱是向綽號「姐仔
      」之女子購買第一級毒品海洛因之事實，但經本院向臺中
      縣警察局函調結果，該局回覆稱該錄影紀錄已逾保存期限
      ，無法提供該時段錄影紀錄等語，有該局98年7 月2 日中
      縣警刑大偵一字第0980052875號函在卷可參（本院卷第21
      4 頁）。
  ５、被告又聲請傳喚其兄長及友人，欲證明證人辛○○有至被
      告家中載被告兄長及友人到看守所跟被告會客，且只在外
      面等，還要被告兄長轉告證人辛○○於被訴販賣第一級毒
      品海洛因予被告一案之偵查庭時，若所陳傷害到被告，要
      被告不要放在心上，請被告不要將他供出，證人辛○○只
      是要保護自己等事實。而證人辛○○對於有載被告兄長及
      友人到看守所與被告會客，自己只在外面等之事實，固不
      否認，惟結證稱：當時因為被告已向檢察官指認其是被告
      之毒品上手，而被偵查，為免被懷疑與被告串證，才未與
      被告會客等語（本院卷第203 頁背面至第206 頁）；而被
      告確有具狀向檢察官表示證人辛○○係其毒品上手，並經
      檢察官受理而偵辦一節，復經本院調取臺灣臺中地方法院
      檢察署98年度他字第1734號偵查案卷審閱無訛，證人辛○○上開所陳，尚非悖於情理。至於被告供陳：其兄長及友
      人於會客時，轉告證人辛○○請被告不要將之供出等語，
      亦為證人辛○○所否認，且縱使被告兄長及友人到庭結證
      如被告所言，確足以產生被告與證人辛○○間可能有第一
      級毒品海洛因交易之懷疑，但經警方對證人辛○○所使用
      之門號0000000000號實施通訊監察結果，並未查得任何與
      販賣第一級毒品有關之對話內容；另經警方向本院聲請搜
      索票至證人辛○○住處執行結果，亦無查扣任何違犯毒品
      危害防制條例案件之物件等情，有臺中縣警察局98年5 月
      26日中縣警刑大偵一字第0980043715號函附之偵辦資料可
      憑（本院卷第122 至173 頁）。據上，證人辛○○於載被
      告兄長及友人前往與被告會客時，縱有如被告上開所陳之
      可疑舉動，惟並無其他證據可資佐證證人辛○○確係被告
      取得第一級毒品海洛因之來源、上手。準此，徒憑證人辛○○於被告會客時之言行，不足以使本院形成證人辛○○
      確有提供第一級毒品海洛因予被告之明確心證，本院認被
      告之兄長及友人即無傳喚之必要。
  ６、此外，本院復查無其他補強證據足以佐實被告此部分之指
      訴，故被告指認其毒品上手是證人辛○○一節，依現有卷
      證，尚未達於通常一般之人均不致有所懷疑，而得確信被
      告此部分之陳述為真實之程度，自難遽認被告有供出其毒
      品來源，因而破獲之得減刑情狀，故無從依現行毒品危害
      防制條例第17條之規定，減輕其刑。
（四）爰審酌被告前無任何犯罪紀錄，素行良好，有臺灣高等法
      院被告前案紀錄表可按，竟為貪圖私利，明知法令禁止販
      賣第一級毒品海洛因，猶故意違犯上開犯行，犯罪之動機
      、目的可議，且販賣第一級毒品海洛因戕害國人身體健康
      ，並有危害社會安全之虞；但被告販賣第一級毒品之對象
      為三人，每次販賣之數量、金額均不多，因而獲取之利得
      非鉅，所生之損害尚不嚴重；再考之被告係國中畢業，家
      庭勉持等生活情狀，暨被告犯後於警詢及97年11月19日偵
      訊時均坦承犯行，僅於98年1 月10日偵訊時空言否認，惟
      嗣後於本院審理時已能坦認全部犯行，犯後態度尚屬良好
      等一切情狀，分別量處如附表「主文（含主刑及從刑）」
      欄所示之刑，並定其應執行刑，以資懲儆。
（五）沒收之宣告：
  １、扣案之SONY牌行動電話壹支（含門號0000000000號SIM 卡
      壹張），係被告所有並供其違犯如附表所示販賣第一級毒
      品所用之物；被告於附表所示時、地，每次向證人丙○○
      、己○○、甲○○收取之價款1000元，雖均未扣案，但皆
      係被告所有並因販賣第一級毒品所得之物，均應依毒品危
      害防制條例第19條第1 項規定，於各該次犯行所宣告主刑
      項下宣告沒收，未扣案之販賣第一級毒品所得如全部或一
      部不能沒收時，均以其財產抵償之。
  ２、至於被告為警查獲時雖另扣得第一級毒品海洛因15.38 公
      克、1.4 公克、電子磅秤1 個、研磨機1 台、夾鍊袋1 包
      等物，且扣案之第一級毒品海洛因15.38 公克、1.4 公克
      經送請法務部調查局鑑定結果，均含第一級第6 項毒品海
      洛因成分等情，有該局97年12月1 日調科壹字第09723044
      840 號附卷可稽（97年度偵字第27188 號偵查卷第70頁）
      。但被告於本院審理時已否認上開扣案物係其所有，改辯
      稱：是受證人辛○○寄託等語，此雖為證人辛○○所否認
      ，但亦無證據證明上開扣案物確係被告所有，更無證據足
      認上開扣案物與被告所違犯之如附表所示販賣第一級毒品
      犯行有何關聯，核與刑法第38條第1 項第2 款、第3 款、
      第2 項規定不合，公訴人又未就扣案之第一級毒品海洛因
      部分聲請單獨宣告沒收，爰均不予諭知沒收，併此明。
據上論斷，應依刑事訴訟法第299 條第1 項前段，毒品危害防制
條例第4 條第1 項、第19條第1 項，刑法第11條、第59條、第51
條第5 款，判決如主文。
本案經檢察官乙○○到庭執行職務
中    華    民    國    98    年    8     月    13    日
              刑事第七庭  審判長法  官  陳慧珊
                                法  官  丁智慧
                                法  官  莊嘉蕙
以上正本證明與原本無異
如不服本判決應於收受送達後十日內向本院提出上訴書狀，並應
敘述具體理由；其未敘述上訴理由者，應於上訴期間屆滿後二十
日內向本院補提理由書（均須按他造當事人之人數附繕本）「切
勿逕送上級法院」。
                                書記官  陳怡臻
中    華    民    國    98    年    8     月    13    日
附錄論罪科刑法條
修正前毒品危害防制條例第4條第1項
製造、運輸、販賣第一級毒品者，處死刑或無期徒刑；處無期徒
刑者，得併科新臺幣 1 千萬元以下罰金。
附表：
┌─┬───┬───────┬───────┬─────────────┬─────────────┐
│編│販 賣 │  時      間  │  地      點  │販  賣  毒  品  過  程    │主文（含主刑及從刑）      │
│號│對 象 │              │              │                          │                          │
├─┼───┼───────┼───────┼─────────────┼─────────────┤
│1 │丙○○│97年10月20日│臺中縣大雅鄉民│丙○○以其使用之門號092319│丁○○販賣第一級毒品，處有│
│  │      │  某時        │生路附近之7-11│3720號行動電話撥打丁○○所│期徒刑拾伍年壹月。扣案之SO│
│  │      │              │便利商店前    │使用之門號0000000000號，約│NY牌行動電話壹支（含門號09│
│  │      │              │              │定向丁○○購買新臺幣（下同│00000000號SIM 卡壹張）及未│
│  │      │              │              │）1000元之第一級毒品海洛因│扣案之販賣第一級毒品所得新│
│  │      │              │              │，並於左開時地，由丁○○交│臺幣壹仟元均沒收之，販賣第│
│  │      │              │              │付第一級毒品海洛因1 小包予│一級毒品所得新臺幣壹仟元如│
│  │      │              │              │丙○○，丙○○則交付價款即│全部或一部不能沒收時，以其│
│  │      │              │              │現金1000元予丁○○。      │財產抵償之。              │
│  │      ├───────┼───────┼─────────────┼─────────────┤
│  │      │97年10月27日│臺中縣大雅鄉之│同上                      │丁○○販賣第一級毒品，處有│
│  │      │晚上9 時30分許│「酒國英雄」商│                          │期徒刑拾伍年壹月。扣案之SO│
│  │      │（起訴書誤為晚│店前          │                          │NY牌行動電話壹支（含門號09│
│  │      │上7時許）     │              │                          │00000000號SIM 卡壹張）及未│
│  │      │              │              │                          │扣案之販賣第一級毒品所得新│
│  │      │              │              │                          │臺幣壹仟元均沒收之，販賣第│
│  │      │              │              │                          │一級毒品所得新臺幣壹仟元如│
│  │      │              │              │                          │全部或一部不能沒收時，以其│
│  │      │              │              │                          │財產抵償之。              │
│  │      ├───────┼───────┼─────────────┼─────────────┤
│  │      │97年11月8日 │臺中縣大雅鄉民│同上                      │丁○○販賣第一級毒品，處有│
│  │      │  上午9時許   │生路附近之7-11│                          │期徒刑拾伍年壹月。扣案之SO│
│  │      │              │便利商店前    │                          │NY牌行動電話壹支（含門號09│
│  │      │              │              │                          │00000000號SIM 卡壹張）及未│
│  │      │              │              │                          │扣案之販賣第一級毒品所得新│
│  │      │              │              │                          │臺幣壹仟元均沒收之，販賣第│
│  │      │              │              │                          │一級毒品所得新臺幣壹仟元如│
│  │      │              │              │                          │全部或一部不能沒收時，以其│
│  │      │              │              │                          │財產抵償之。              │
├─┼───┼───────┼───────┼─────────────┼─────────────┤
│2 │己○○│97年10月24日│臺中縣大雅鄉民│己○○以其使用之門號091888│丁○○販賣第一級毒品，處有│
│  │      │  某時        │生路附近之7-11│4668號行動電話撥打丁○○所│期徒刑拾伍年壹月。扣案之SO│
│  │      │              │便利商店前    │使用之門號0000000000號，約│NY牌行動電話壹支（含門號09│
│  │      │              │              │定向丁○○購買1000元之第一│00000000號SIM 卡壹張）及未│
│  │      │              │              │級毒品海洛因，並於左開時地│扣案之販賣第一級毒品所得新│
│  │      │              │              │，由丁○○交付第一級毒品海│臺幣壹仟元均沒收之，販賣第│
│  │      │              │              │洛因1 小包予己○○，己○○│一級毒品所得新臺幣壹仟元如│
│  │      │              │              │則交付價款即現金1000元予李│全部或一部不能沒收時，以其│
│  │      │              │              │國綸。                    │財產抵償之。              │
│  │      ├───────┼───────┼─────────────┼─────────────┤
│  │      │97年11月8日 │同上          │同上                      │丁○○販賣第一級毒品，處有│
│  │      │              │              │                          │期徒刑拾伍年壹月。扣案之SO│
│  │      │              │              │                          │NY牌行動電話壹支（含門號09│
│  │      │              │              │                          │00000000號SIM 卡壹張）及未│
│  │      │              │              │                          │扣案之販賣第一級毒品所得新│
│  │      │              │              │                          │臺幣壹仟元均沒收之，販賣第│
│  │      │              │              │                          │一級毒品所得新臺幣壹仟元如│
│  │      │              │              │                          │全部或一部不能沒收時，以其│
│  │      │              │              │                          │財產抵償之。              │
│  │      │              │              │                          │                          │
│  │      │              │              │                          │                          │
├─┼───┼───────┼───────┼─────────────┼─────────────┤
│3 │甲○○│97年10月26日│臺中縣大雅鄉民│甲○○以其使用之門號091943│丁○○販賣第一級毒品，處有│
│  │      │  20時許      │生路3段136巷1 │3746號行動電話撥打丁○○所│期徒刑拾伍年壹月。扣案之SO│
│  │      │              │號丁○○住處前│使用之門號0000000000號，約│NY牌行動電話壹支（含門號09│
│  │      │              │              │定向丁○○購買1000元之第一│00000000號SIM 卡壹張）及未│
│  │      │              │              │級毒品海洛因，並於左開時地│扣案之販賣第一級毒品所得新│
│  │      │              │              │，由丁○○交付第一級毒品海│臺幣壹仟元均沒收之，販賣第│
│  │      │              │              │洛因1 小包予甲○○，甲○○│一級毒品所得新臺幣壹仟元如│
│  │      │              │              │則交付價款即現金1000元予李│全部或一部不能沒收時，以其│
│  │      │              │              │國綸。                    │財產抵償之。              │
│  │      ├───────┼───────┼─────────────┼─────────────┤
│  │      │97年11月10日│同上          │同上                      │丁○○販賣第一級毒品，處有│
│  │      │  15時許      │              │                          │期徒刑拾伍年壹月。扣案之SO│
│  │      │              │              │                          │NY牌行動電話壹支（含門號09│
│  │      │              │              │                          │00000000號SIM 卡壹張）及未│
│  │      │              │              │                          │扣案之販賣第一級毒品所得新│
│  │      │              │              │                          │臺幣壹仟元均沒收之，販賣第│
│  │      │              │              │                          │一級毒品所得新臺幣壹仟元如│
│  │      │              │              │                          │全部或一部不能沒收時，以其│
│  │      │              │              │                          │財產抵償之。              │
└─┴───┴───────┴───────┴─────────────┴─────────────┘


司法院資訊處製作；財團法人民間司法改革基金會備份。
